【裁判字號】    95,訴,859
【裁判日期】    950529
【裁判案由】    毒品危害防制條例
【裁判全文】
臺灣桃園地方法院刑事判決               95年度訴字第859號
公  訴  人  台灣桃園地方法院檢察署檢察官
被      告  甲○○
                    （現於臺灣桃園看守所羈押中）
指定辯護人  本院公設辯護人乙○○
上列被告因毒品危害防制條例案件，經檢察官提起公訴（95年度
毒偵字第762 號），及移送併案審理（95年度毒偵字第1743號）
，被告於本院準備程序進行中，就被訴事實為有罪之陳述，經本
院告知簡式審判程序意旨，並聽許公訴人及被告之意見後，本院
合議庭裁定依簡式審判程序審理，並經檢察官聲請改依認罪協商
程序而為判決，本院判決如下：
    主  文
甲○○連續施用第壹級毒品，累犯，處有期徒刑玖月。扣案之第
壹級毒品參小包（驗餘後共淨重零點參陸公克，空包裝袋重共零
點伍陸公克）均沒收銷燬之；扣案之注射針筒貳支均沒收。
    事實及理由
一、被告甲○○前因施用毒品案件，經本院以91年度毒聲字第33
    70號裁定令入戒治處所施以強制戒治，於民國92年6月23日
    經本院裁定停止戒治並交付保護管束，而於92年11月20日保
    護管束期滿執行完畢，再由台灣桃園地方法院檢察署檢察官
    檢察官於92年12月10日，以92年度戒毒偵字第241號為不起
    訴處分確定。復因竊盜案件，經本院於92年1 月13日，以91
    年度壢簡字第1079號判處有期徒刑5月確定，於92年12月26
    日縮刑期滿執行完畢（構成累犯）。詎其仍不知悔改，於上
    揭強制戒治執行完畢後5年內，另基於施用第1級毒品海洛因
    之概括犯意，自94年1月間某日起至95年3月10日止，連續在
    桃園縣中壢市○○○路165 號2 樓及桃園縣平鎮市○○路81
    巷4 弄43號等處所，以針筒注射第一級毒品海洛因進入體內
    之方式，連續施用第一級毒品海洛因多次。嗣先於95年1 月
    17日17時30分許，在桃園縣中壢市○○○路165 號2 樓為警
    查獲，並扣得第壹級毒品海洛因2 小包（驗餘後淨重0.29
    公克，空包裝袋重0.37公克），及其所有並供施用毒品之器
    具注射針筒1 支、後又於95年3 月17日3 時許為警於桃園縣
    中壢市○○路○ 段316 號處查獲，並扣得第一級毒品1 包（
    驗餘後淨重0.078 公克，空包裝袋重0.19公克），及其所有
    並供施用毒品器具注射針筒1 支。案經桃園縣政府警察局平
    鎮分局報請台灣桃園地方法院檢察署檢察官偵查起訴暨桃園
    縣警察局楊梅分局報請台灣桃園地方法院檢察署檢察官移送
    併案審理。
二、證據：
  (1)被告甲○○於本院審理時之自白。
  (2)桃園縣政府警察局平鎮分局被採尿人姓名對照表（95年度毒
    偵字第762 號卷第26頁）、台灣檢驗科技股份有限公司濫用
    藥物尿液檢驗報告1 份（95年度毒偵字第762號卷第56頁）
    、法務部調查局調科壹字第080010802 號鑑定通知書1份（
    本院卷第39頁）、桃園縣政府警察局楊梅分局被採尿人姓名
    編號對照表1 紙（95年度偵字第1743號第17頁）、台灣檢驗
    科技股份有限公司濫用藥物尿液檢驗報告1 份（本院卷第36
    頁）、法務部調查局調科壹字第080011039 號鑑定通知書1
    份（本院卷第42頁）、扣押物品清單2 紙、台灣高等法院被
    告全國前案記錄表1 份、臺灣桃園地方法院檢察署刑案資料
    查註紀錄表1 份。
  (3)扣案第一級毒品海洛因3 小包（驗餘後淨重0.36公克，空包
    裝袋重0.56公克）、注射針筒2 支。
三、本件經檢察官與被告甲○○於審判外達成協商之合意，且被
    告已認罪，其合意內容為：被告就其所犯毒品危害防制條例
    第10條第1 項之連續施用第一級毒品罪，願受科刑範圍為有
    期徒刑9 月。經查，上開協商合意並無刑事訴訟法第455 條
    之4 第1 項所列情形之一，且檢察官聲請改依協商程序而為
    判決，本院爰不經言詞辯論，於協商合意範圍內為協商判決
    。
四、應適用之法條：依刑事訴訟法第455條之4第2項、第455條之
    11第2項、第273條之1第1 項，毒品危害防制條例第10條第1
    項、第18條第1 項前段，刑法第11條前段、第56條、第47條
    、第38條第1項第2款，逕以判決處如主文所示之刑。
五、協商判決除有刑事訴訟法第455 條之4 第1 項第1 款於本訊
    問程序終結前，被告撤銷協商合意或檢察官撤回協商聲請者
    ；第2 款被告協商之意思非出於自由意志者；第4 款被告所
    犯之罪非第455 條之2 第1 項所定得以聲請協商判決者；第
    6 款被告有其他較重之裁判上一罪之犯罪事實者；第7 款法
    院認應諭知免刑或免訴、不受理者情形之一，及違反同條第
    2 項「法院應於協商合意範圍內為判決；法院為協商判決所
    科之刑，以宣告緩刑或2 年以下有期徒刑、拘役或罰金為限
    」之規定者外，不得上訴。
六、本件如得上訴，而如不服本件判決，得自收受判決送達之日
    起10日內，向本院提出上訴書狀（須附繕本），上訴於第二
    審法院。
本案經檢察官柯怡如到庭執行職務。
中    華    民    國    95    年    5     月    29    日
                刑事第五庭    法  官  周炳全
以上正本證明與原本無異。
                              書記官  陳夏施
中    華    民    國    95    年    5     月    29    日
附錄本件論罪科刑法條全文
毒品危害防制條例第10條
施用第一級毒品者，處6 月以上5 年以下有期徒刑。
施用第二級毒品者，處3 年以下有期徒刑。


司法院資訊處製作；財團法人民間司法改革基金會備份。
